臺灣臺北地方法院民事簡易判決
111年度店簡字第1001號
原      告  謝浮    

訴訟代理人  黃錦堂  
被      告  蕭凱仁  


訴訟代理人  莊凱婷  
上列當事人間請求損害賠償(交通)事件，本院於民國111年11月1
1日言詞辯論終結，判決如下：
　　主　　　文
被告應給付原告新臺幣陸萬貳仟零陸拾元，及自民國一一一年六
月二十八日起至清償日止，按週年利率百分之五計算之利息。
原告其餘之訴駁回。
訴訟費用新臺幣壹仟壹佰元由被告負擔新臺幣陸佰捌拾柒元，餘
由原告負擔。
本判決原告勝訴部分得假執行。但被告如以新臺幣陸萬貳仟零陸
拾元為原告預供擔保，得免為假執行。
原告其餘假執行之聲請駁回。
    事實及理由
一、原告主張：被告於民國109年7月5日17時10分許，陪同其未
    成年子女蕭○○（104年1月生，下稱甲童）至新北市○○區○○街
    000號後方無名巷（下稱系爭巷道）行人專用步道上練習騎
    乘腳踏車。詎被告疏未留意甲童之騎乘情形，致甲童騎乘自
    行車沿系爭巷道往安民街190巷行駛時，撞擊在其前方行走
    之原告，致原告向前仆倒，受有臉部、手掌、手肘、膝蓋瘀
    青紅腫，門牙倒插入牙床等傷害（下稱系爭傷害），被告應
    賠償之項目、金額均如附表所示，爰依侵權行為之法律關係
    提起本件訴訟，並聲明：㊀被告應給付原告100,267元，及自
    起訴狀繕本送達翌日起至清償日止，按週年利率5%計算之利
    息；㊁願供擔保，請准宣告假執行。
二、被告則以：對事故發生經過及責任均無意見，亦願意支付已
    發生之醫療費用、交通費用、陪同就診費用，惟就飲食照護
    費用、後續檢查費用不認為應由被告支付等語，資為抗辯，
    並聲明：原告之訴駁回。
三、本院之判斷：
　㈠、按因故意或過失，不法侵害他人之權利者，負損害賠償責
      任。民法第184條第1項前段定有明文。查，原告主張被告
      於109年7月5日17時10分許攜同甲童至系爭巷道行人專用
      步道上練習騎乘腳踏車時，疏未注意甲童之騎乘情形，致
      甲童騎乘自行車沿系爭巷道往安民街190巷行駛時，撞擊
      在其前方行走之原告，致原告向前仆倒，受有系爭傷害等
      節，有新北市政府警察局A2類道路交通事故初步分析研判
      表、調查報告表、現場圖、原告於耕莘醫院就診病歷、原
      告臉部及牙齒照片（本院卷第13至61頁）存卷可查，亦為
      被告所不爭執（本院卷第128頁），是被告就原告因此所
      受之損害，應負賠償責任。
　㈡、茲就原告請求之各項賠償，審酌如下：　
　  １、醫療及交通費用7,320元：
　　　　此部分業經原告提出醫療單據、計程車收據為證（本院
        卷第63、107至123頁），被告亦不爭執（本院卷第128
        頁），自應准許。
　　２、陪同就醫費用4,740元：
　　　　此部分經原告於書狀說明，亦為被告所不爭執（本院卷
        第128頁），則原告此部分請求亦應准許。
　　３、飲食照護費用13,272元：
　　　　原告主張因受有系爭傷害，經醫囑只能吃軟性食物，需
        專人準備三餐等節，雖非無稽，惟飲食為生存之必須，
        縱無系爭事故發生亦需支出相關費用，僅係系爭事故發
        生後原告飲食食材挑選、烹飪方式有所限制而已，此部
        分既未經原告舉證有額外支出費用，自不能將飲食準備
        成本加諸在本件事故。
　　４、後續定期檢查費用4,950元：
　　　　原告雖主張因系爭事故，經醫囑每半年須返院進行X光
        檢查預防牙齒掉落，每次需200元等語，惟此半年檢查
        為一般常規回診，僅係因原告前牙有受過傷需額外照X
        光進行追蹤，無額外費用均由健保給付，原告僅需負擔
        掛號費，有耕莘醫院函在卷可考（本院卷第187頁），
        是每半年返院檢查係例行性牙齒保健檢查，與系爭事故
        並無關聯，因系爭事故牙齒受傷而增加之照X光追蹤並
        無額外費用，原告不得請求被告賠償。
　　５、非財產上損害賠償70,000元：
　　　　又按不法侵害他人之身體、健康者，被害人雖非財產上
        之損害，亦得請求賠償相當之金額。民法第195條第1項
        定有明文。法院決定非財產上損害賠償之金額多寡，應
        斟酌雙方之身分、地位、經濟狀況、加害程度、被害人
        所遭受之痛苦情況及其他各種情形，以核定相當之數額
        （最高法院51年台上字第223號判例、96年度台上字第5
        13號、100年度台上字第2004號判決意旨參照）。查，
        原告因系爭事故受有系爭傷害，而被告有未注意甲童騎
        乘情形之過失，已認定如前，原告自受有精神上痛苦而
        得請求被告賠償非財產上損害甚明。查，原告稱其未曾
        讀書、從事縫紉工作、不需扶養親屬、經濟狀況小康，
        其110年度之給付總額為120,890元，財產總額為3,636,
         000元；被告為大學畢業、在食品公司上班、須扶養一
        名子女及母親、經濟狀況普通，其109年度之給付總額
        為968,537元，財產總額為40,000元等節，經兩造於言
        詞辯論時陳明（本院卷第129頁），並有本院依職權調
        閱之稅務電子閘門財產所得調件明細表各1份可查（存
        資料袋）。本院審酌兩造身分、經濟能力、被告過失行
        為致原告所受系爭傷害，原告自述全身痠痛、因門牙內
        縮不美觀，咬合力受損進食不易，初期牙齦滲血僅能含
        血吞飯且吃了兩個月流質食物，且為恐病情轉差需拔牙
        承受相當精神壓力、恐懼、憂鬱痛苦等一切情狀，認原
        告請求被告賠償非財產上之損害以50,000元為適當，逾
        此範圍之請求，則屬過高，不能准許。
　　７、綜上所述，綜上，原告得請求被告賠償之金額為62,060
        元【計算式：7,320＋4,740＋50,000＝62,060】。
　㈢、末按給付無確定期限者，債務人於債權人得請求給付時，
      經其催告而未為給付，自受催告時起，負遲延責任；其經
      債權人起訴而送達訴狀，與催告有同一之效力；遲延之債
      務，以支付金錢為標的者，債權人得請求依法定利率計算
      之遲延利息；應付利息之債務，其利率未經約定，亦無法
      律可據者，週年利率為5%，民法第229條第2項、第233條
      第1項前段及第203條分別定有明文。本件係屬侵權行為損
      害賠償之債，屬無確定期限者，又係以支付金錢為標的，
      依前揭規定，原告請求被告給付自起訴狀繕本送達之翌日
      即111年6月28日（本院卷第66-3頁送達證書）起至清償日
      止，按法定利率5%計算之遲延利息，應屬有據。
四、從而，原告依侵權行為之法律關係，請求被告給付如主文第
    1項所示之金額及利息，為有理由，應予准許。逾此範圍之
    請求，為無理由，應予駁回。
五、本件原告勝訴部分係適用簡易程序為被告敗訴之判決，依民
    事訴訟法第389條第1項第3款規定，應依職權宣告假執行。
    至原告就敗訴部分陳明願供擔保聲請聲請宣告假執行，因訴
    之駁回而失所依據，不予准許。本院並就原告勝訴部分依同
    法第392條第2項規定，依職權為被告如預供擔保，得免為假
    執行之宣告。
六、原告於111年11月14日具狀所為陳述，屬在言詞辯論終結後
    提出之攻擊防禦方法部分，本院依法不予審究；本件事證已
    臻明確，兩造其餘攻擊防禦方法及所提證據，核與判決之結
    果不生影響，爰不逐一論列，均併此敘明。
七、訴訟費用負擔之依據：民事訴訟法第79條。並依職權確定本
    件訴訟費用額為1,110元（即裁判費）如主文第3項所示。
中　　華　　民　　國　　111 　年　　12　　月　　9 　　日
                  新店簡易庭法  官　林志煌
上正本證明與原本無異。
如不服本判決，應於判決送達後20日內向本院提出上訴狀（須按
他造當事人之人數附繕本），並表明上訴理由。
如委任律師提起上訴者，應一併繳納上訴審裁判費。
中　　華　　民　　國　　111 　年　　12　　月　　9 　　日
                            書記官  周怡伶
附表：（金額單位均為新臺幣）
編號 項目 描述 金額 1 醫療及交通費用 前往耕莘醫院就診 7,320元 2 陪同就醫費用 因原告不識字、不熟國語需家屬陪同照護協助就醫，自急診起共15次，每次按2小時、每小時158元計算 4,740元 3 飲食照護費用 原告因醫囑只能食用軟性食物，需人為其準備三餐，以前兩週每日3小時、後4週每日1.5小時、每小時158元計算 13,272元 4 後續定期檢查費用 每次檢查費用200元＋交通費330元，每半年1次，算至女性平均餘命84.7歲 34,890元 5 非財產上損害賠償  70,000元 小計   100,282元 註：原告將編號1項目金額自7,305元更正為7,320元後並未變更聲明之金額。